---
title: "CarlosPradosMarkDown"
author: "Carlos Manuel Prados Arredondo"
date: '2022-07-06'
output:
  html_document:
    toc: true
    toc_depth: 3
  word_document:
    reference_doc: plantilla.docx
    toc: true
    toc_depth: 3
  pdf_document:
    toc: true
    toc_depth: 3
---

```{r setup, include=FALSE}
knitr::opts_chunk$set(echo = TRUE)

library(gtsummary)
library(ggplot2)
library(dplyr)
library(esquisse)
library(Rcmdr)
library(survival)
library(survminer)
library(sf)
library(readxl)

TablaPrueba <- read_excel("TablaPrueba.xlsx")
ReducirTabla <- TablaPrueba %>% 
  select(Tratamiento,Supervivencia) %>% 
  mutate(Supervivencia = replace(Supervivencia, Supervivencia == 0, "Fallecidos")) %>% 
  mutate(Supervivencia = replace(Supervivencia, Supervivencia == 1, "Vivos")) %>% 
  group_by(Tratamiento, Supervivencia) %>% 
  summarise(Casos = n())

TablaPrueba2 <- TablaPrueba %>% 
  select(-Est)

f1 <- st_read(dsn=".",layer="14_01_CtxLimites")
#cod_ine_andalucia <- c("04", "11" ,"14", "18", "21", "23", "29", "41")
codigo_ine_andalucia <- read_excel("INE_Andalucia_SP.xlsx")

andalucia <- f1 %>% 
  filter(pais == "España") %>% 
  filter(tipo_dem == "Provincia") %>% 
  filter(cod_ine %in% codigo_ine_andalucia$CPRO)


INE_Andalucia <- read_excel("INE_Andalucia.xlsx")
colnames(INE_Andalucia)[1] <- "cod_ine"

andaluciaPoblacion <- merge(andalucia,INE_Andalucia, all.x=TRUE,   by = "cod_ine")
```

## R Markdown

### Gráficas de Mis Datos Inventados

Soy un médico del 061 que no sabe cómo ha acabado haciendo este curso y aquí estamos defendiendonos panza arriba con todo este tinglao.

La tabla de excel me la he construido con números completamente aleatorios.

```{r PrimerGrafico, echo=FALSE, fig.align='center'}
ggplot(ReducirTabla) +
 aes(x = Tratamiento, y = Casos, fill = Supervivencia) +
 geom_col() +
 scale_fill_hue(direction = 1) +
 labs(x = "Tratamientos", title = "Distribución de Casos", fill = "Supervivencia") +
 theme_void()

```



### Características de mi tabla falsa con una hipótesis de test disparatada

```{r echo=FALSE, fig.align='center', message=FALSE}
TablaPrueba2 %>% 
  mutate(Supervivencia = replace(Supervivencia, Supervivencia == 0, "Fallecidos")) %>% 
  mutate(Supervivencia = replace(Supervivencia, Supervivencia == 1, "Vivos")) %>% 
  gtsummary::tbl_summary(by = Supervivencia) %>% 
  add_n() %>% 
  add_p()
```




### Gráfico de Cajas

```{r echo=FALSE, fig.align='center'}
names(TablaPrueba2) <- make.names(names(TablaPrueba2))
boxplot(Seguimiento~Estadiaje, data=TablaPrueba2, 
  id=list(method="y"))
```



### Gráfico de Supervivencia

```{r grafico_Supervivencia, fig.height=7, echo=FALSE, fig.align='center'}

Survfit <- survfit(Surv(Seguimiento, Supervivencia) ~ Tratamiento, 
  conf.type="log", conf.int=0.95, type="kaplan-meier", error="greenwood", 
  data=TablaPrueba2)

survminer::ggsurvplot(Survfit,
                      conf.int = TRUE,
                      pval = TRUE,
                      risk.table = TRUE)

```



### Población de Andalucía por Provincia

```{r echo=FALSE, fig.align='center'}

ggplot(andaluciaPoblacion) +
    aes(fill = Poblacion, group = tipo_dem) +
    geom_sf(size = 1.2) +
    geom_sf_label(aes(label = nombre)) +
    scale_fill_distiller(palette = "BuGn", direction = 1) +
    labs(subtitle = "Población de Andalucía") +
    theme_minimal()
```

